最高法院刑事判決　　　　　　　　　 110年度台上字第5439號
上　訴　人　林游信


上列上訴人因妨害秩序案件，不服臺灣高等法院臺中分院中華民
國110年4月14日第二審判決（110年度上訴字第212號，起訴案號
：臺灣臺中地方檢察署108年度少連偵字第411號，108 年度偵字
第18197號），提起上訴，本院判決如下：
    主  文
上訴駁回。
    理  由
一、按刑事訴訟法第377 條規定，上訴於第三審法院，非以判決
    違背法令為理由，不得為之。是提起第三審上訴，應以原判
    決違背法令為理由，係屬法定要件。如果上訴理由書狀並未
    依據卷內訴訟資料，具體指摘原判決不適用何種法則或如何
    適用不當，或所指摘原判決違法情事，顯與法律規定得為第
    三審上訴理由之違法情形，不相適合時，均應認其上訴為違
    背法律上之程式，予以駁回。
二、本件原審審理結果，認為上訴人甲○○有如原判決犯罪事實
    欄所載妨害秩序之犯行明確，因而撤銷第一審之科刑判決，
    改判依想像競合犯之規定從一重論處上訴人犯公然聚眾施強
    暴脅迫而下手實施罪刑，已詳敘其調查、取捨證據之結果及
    憑以認定犯罪事實之心證理由，並就上訴人否認犯行之供詞
    及所辯各語認非可採，予以論述及指駁。
三、原判決綜合上訴人之部分供述，證人李進安（寓上樂灣社區
    總幹事）、陳俊彥（臺中市政府警察局太平分局偵查隊隊長
    ）之證言，蒐證錄影畫面翻拍照片暨說明及譯文，暨案內其
    他證據資料，憑為論斷上訴人得知劉冠廷因托育員涉嫌對幼
    兒犯重傷害罪嫌，以網路直播方式號召不特定網友至該托育
    員居住之寓上樂灣社區滋事，上訴人乃到場對群眾稱：「我
    等一下將門弄破好不好？兄弟們太假笑（假肖）」等語，並
    將雨傘擲向該社區大門，及手持磚頭作勢朝執行維持現場秩
    序之員警丟擲，而公然聚眾下手實施強暴脅迫、妨害員警執
    行公務，且妨害該社區住戶人車進出等權利之犯罪事實。又
    以上訴人自承未曾受處理群眾事件專業訓練之供述，與陳俊
    彥所證不認識上訴人，未同意或授權上訴人出言煽動、丟擲
    雨傘、作勢向員警丟磚頭以溝通處理現場群眾等項，相互勾
    稽，敘明上訴人所為無犯罪故意，或係為協助警方疏散群眾
    等辯詞，如何不予採納之理由。凡此，概屬原審採證認事職
    權之適法行使，所為論斷說明，並不悖於經驗法則與論理法
    則。復以陳俊彥既於第一審具結陳明上訴人是太平地方人士
    ，在本案之前不認識上訴人，未曾聽聞上訴人所辯與警方事
    先套招，將上訴人帶進管理室溝通之事，則原審據以綜合案
    內相關事證，而為認定，縱未論述該取捨判斷之枝節事項，
    於結果並無影響。上訴意旨割裂卷內事證，或擷取陳俊彥所
    為片斷利己之證詞，徒以其當日曾進入管理室與陳俊彥對話
    ，或執陳俊彥所為如果上訴人有能力就幫忙警方處理疏散群
    眾之證言、或以與本案無涉之LINE通訊軟體對話、臉書內容
    ，幫助被害幼兒設籍臺中市、高中時期曾協助學校調停學生
    間暴力衝突事件等節，指摘原判決未審酌上開有利證據，且
    未敘明不予採信之理由，逕為不利之認定，有採證違背經驗
    法則、罪疑唯輕、無罪推定原則、調查未盡、理由欠備之違
    法，均非適法之上訴第三審理由。
四、綜合前旨及其他上訴意旨仍置原判決所為明白論斷於不顧，
    而持已為原判決指駁之陳詞再事爭辯，或對於事實審法院職
    權行使，徒以自己之說詞，任意指為違法，要與法律規定得
    為第三審之上訴理由，不相適合。本件關於公然聚眾施強暴
    脅迫而下手實施部分之上訴違背法律上程式，應予駁回。上
    開得上訴第三審部分之上訴，既因不合法而從程序上予以駁
    回，則與之有裁判上一罪關係之妨害公務執行、強制部分，
    核屬刑事訴訟法第376條第1項第1 款不得上訴第三審法院之
    罪，且未合於同條項但書例外得上訴第三審之要件，自無從
    為實體上審判，應併從程序上駁回。
據上論結，應依刑事訴訟法第395條前段，判決如主文。
中    華    民    國   110    年    10    月    20    日
                  刑事第六庭審判長法  官  許  錦  印  
                                  法  官  何  信  慶  
                                  法  官  朱  瑞  娟  
                                  法  官  劉  興  浪  
                                  法  官  高  玉  舜  
本件正本證明與原本無異
                                  書記官
中    華    民    國   110    年    10    月    25    日